臺灣高等法院刑事裁定
109年度聲字第2748號
聲明異議人
即  受刑人  陳佑豪



上列異議人即受刑人因詐欺等案件，對於本院109年度上訴字第4
25號判決聲明異議，本院裁定如下：
    主  文
聲明異議駁回。
    理  由
一、聲明異議意旨略以：聲明異議人即受刑人陳佑豪（下稱聲明
    異議人）不服臺灣高等法院109年度上訴字第425號判決，該
    判決中從異議人前案紀錄所載認異議人在本案構成累犯，但
    異議人對該累犯認定不服，因異議人是一起執行原判決認定
    ① 、②二罪共6年再假釋出監，並非單獨執行完①部分罪刑後
    ，再執行執行②罪再報假釋，故本案異議人所犯10罪，均屬
    於「假釋中再犯」，均不構成累犯，因再犯與累犯對於聲明
    異議人執行中累進處遇條例莫大差異，爰依法聲明異議等語
    。
二、按受刑人或其法定代理人或配偶以檢察官執行之指揮為不當
    者，得向諭知該裁判之法院聲明異議，刑事訴訟法第484條
    定有明文。所謂諭知該裁判之法院，係指對被告之有罪判決
    ，於主文內宣示主刑、從刑之法院而言。所稱「檢察官執行
    之指揮不當」，係指檢察官有積極執行指揮之違法及其執行
    方法有不當等情形而言，即受刑人聲明異議之客體，應以檢
    察官執行之指揮為限。倘受刑人並非針對檢察官執行之指揮
    認有不當，其所為聲明異議於程序上已難謂適法，法院自應
    以裁定駁回其異議（參最高法院102年度台抗字第404號裁定
    意旨）。準此，刑事訴訟法第484條之聲明異議之客體，其
    範疇應以檢察官執行之指揮為限，如對法院所為之判決或裁
    定不服者，則應循上訴或抗告之程序尋求救濟。若判決業經
    確定，則應另行依再審或非常上訴之程序加以救濟，非得以
    聲明異議方式為之。
三、經查，本件聲明異議人前因犯加重詐欺案件，經臺灣宜蘭地
    方法院以107年度訴字第485號判決犯三人以上共同詐欺取財
    罪，共10罪，各處有期徒刑1年2月，應執行有期徒刑2年8月
    經查，經聲明異議人上訴本院，本院上訴字第425號判決將
    原判決部分撤銷，改定應執行有期徒刑2年6月，於109年6月
    22日確定，有本院被告前案紀錄表及上開判決均在卷可按（
    見本院卷第12頁背面）。惟觀諸聲明異議人之聲明異議意旨
    所載，顯係針對上開本院109年度上訴字第425號確定判決累
    犯之認定有所爭執，然此情形，核屬上開確定判決是否違背
    法令，得否提起非常上訴程序救濟之問題，是聲明異議人執
    此聲明異議難謂適法，應予駁回。
據上論斷，依刑事訴訟法第486條，裁定如主文。
中　　華　　民　　國　　109 　年　　8 　　月　　25　　日
                  刑事第一庭審判長  法　官  周政達
                                    法　官  曾德水
                                    法　官  程克琳
以上正本證明與原本無異。
如不服本裁定，應於收受送達後五日內向本院提出抗告狀。
                                    書記官  劉靜慧 
中　　華　　民　　國　　109 　年　　8 　　月　　25　　日